---
title: "<div align='right' > <font size='4'> Rapport statistique </font></div>"
author: "<div align='right' >guangnan WEI </font></div>"
date: "<div align='right' > 27/10/2020 </font></div> "
output: html_document


---

```{r setup, include=FALSE}
knitr::opts_chunk$set(echo = TRUE)

library(tidyverse)
```
<div align='center' ><font size='8'> **L'analyse de la qualité du vin ** </font></div>

***
## 1. Introduction

  > <font color=#4682B4  size=4 > Introduction </font>

***

### 1.1 Importation de données



```{r}

 
wine_ratings <- read_csv("https://raw.githubusercontent.com/rfordatascience/tidytuesday/master/data/2019/2019-05-28/winemag-data-130k-v2.csv")

```


### 1.2 Explication des variables

| variable | description |
|:-:|:-:|
| country|	Pays d'origine |
| description	|	Saveurs et profil de goût rédigé par le critique |
| designation	|	Le vignoble dans la cave d'où proviennent les raisins qui ont fait le vin |
| points	| La notation que WineEnthusiast a noté le vin sur une échelle de 1 à 100 **(bien qu'ils disent qu'ils ne publient que des critiques pour les vins qui obtiennent> = 80)** |
| price	|	Le coût d'une bouteille de vin |
| province	| La province ou l'État d'origine du vin |
| region_1	|	  La zone viticole d'une province ou d'un état (c.-à-d. Napa) |
| taster_name|	Le dégustateur / critique |
| title|	Le titre de la revue de vin, qui contient souvent le millésime (année) |
| variety|	Variété |
| winery|	La cave qui a fait le vin |


## 2. Analyse des données

### 2.1 Extraction de données

  > <font color=#4682B4  size=4 > **Afin de rendre la table de données plus lisible, élimine ces variables inutiles** </font>

```{r}
wine_use<- wine_ratings%>%
  select(-X1,-description,-taster_name,-region_2,-taster_twitter_handle,-title)
wine_use  
```




### 2.2 Analyse statistique des données

```{r}
#install.packages("skimr")
library(skimr)
skim(wine_use)
```
  > <font color=#4682B4  size=4 > La moyenne de note est 88.4 ;</font>
  > <font color=#4682B4  size=4 > La moyenne du prix est 33.5 ;</font>
  
  
### 2.3 Quelle province de France a le note moyen le plus élevé pour les vins qui sont   "White Blend" et le prix est inférieur à 33,5?

  > <font color=#4682B4  size=4 >Parmi tous les "White Blend  dont le prix est inférieur à 33,5, le score moyen des vins de la vallée est supérieur à celui des autres régions </font>
  
```{r}

wine_use%>%
  filter( price<=33.5 & variety=="White Blend"& country=="France")->wine_use1
wine_use1%>%
  group_by(province)%>%
  summarise(mean_points_province=mean(points))%>%
  arrange(-mean_points_province)



  
  
```


```{r}
wine_use1%>%
  group_by(province)%>%
  ggplot(aes(x=province,y=points,fill=province))+
  geom_boxplot()
```





### 2.4 Relation entre la notation et le prix
  > <font color=#4682B4  size=4 >   </font>

```{r}
wine_use%>%
  ggplot(aes(x=points,y=price))+
  geom_point()+
  geom_smooth()
```

```{r}
#nul
wine_use%>%
  ggplot(aes(x=points,y=price))+
  geom_jitter()
```

```{r}
#nul
wine_use%>%
  filter(points>=88.3)%>%
  ggplot(aes(country,points))+
  geom_boxplot()
```



### Densité des notes de vin

```{r}
wine_use%>%
  ggplot(aes(x=points))+
  geom_density()
```

```{r}
#nul
wine_use%>%
  ggplot(aes(x=points))+
  geom_histogram(aes(fill=country))
```


###
```{r}
#nul
wine_use%>%
 
  ggplot(aes(x=variety))+
  geom_bar()
```

###
```{r}
#nul
wine_use%>%
  group_by(variety)%>%
  summarise(n=n())%>%
  filter(n>=5000)%>%
  ggplot(aes(x=reorder(variety,n),y=n))+
  geom_col()
```

***
```{r}
#deux variable discrte
wine_use%>%
  ggplot(aes(x=country,y=variety))+
  geom_count()
```

```{r}
wine_use%>%
  group_by(country,variety)%>%
  summarise(n=n())%>%
  filter(n>=1000)%>%
  ggplot(aes(x=country,y=variety))+
  geom_tile()
```



### 2.5 Quels pays ont le vin exceptionnel? (99≥x≥90)

```{r}
wine_use%>%
  select(country,points)%>%
  group_by(country)%>%
  summarise(mean_points=mean(points))->mean_points_country

mean_points_country%>%
  ggplot(aes(x=country,y=mean_points,col=country))+
  geom_point()+
  geom_text(aes(x=country,y=mean_points+0.3,label=paste(country)))+
  theme(legend.position = "none")+
  labs(
    title ="La notation moyenne de vin dans chaque pays" 
  )+
  geom_hline(yintercept = 90,col="red")
  


```

  > <font color=#4682B4  size=4 > En moyenne, l'Angleterre , l'Australie et l'Inde ont la notation moyenne supérieur à 90, donc ces pays ont le vin exceptionnel .</font>

### 2.2 

```{r}

wine_use%>%
  filter(country=="England")%>%
  group_by(variety)%>%
  n=count(points)%>%
  ggplot(aes(x=variety,y=points,col=n))+
  geom_point()
```

```{r}
wine_use%>%
  ggplot(aes(x=variety,y=points,col=country))+
  geom_line()+
  facet_wrap(~ country ,ncol=4)
```

