---
title: "<div align='right' > <font size='4'> Rapport **R** </font></div>"
author: "<div align='right' >guangnan WEI </font></div>"
date: "<div align='right' > 27/10/2020 </font></div> "
output: html_document


---

```{r setup,include=FALSE}
knitr::opts_chunk$set(
	echo = FALSE,
	message = FALSE,
	warning = FALSE
)
library(tidyverse)
```
<div align='center' ><font size='7'> **Quels types de raisins ont un impact sur la relation entre la qualité du vin et le prix? ** </font></div>

***
***
## 1. Introduction

 > <font color=#4682B4  size=4 >-->[Source de data](https://github.com/Da11tura/tidytuesday/tree/master/data/2019/2019-05-28) </font> 

### 1.1 Explication des variables

| variable | description |
|:-:|:-:|
| country|	Pays d'origine |
| description	|	Saveurs et profil de goût rédigé par le critique |
| designation	|	Le vignoble dans la cave d'où proviennent les raisins qui ont fait le vin |
| points	| La notation que WineEnthusiast a noté le vin sur une échelle de 1 à 100 **(bien qu'ils disent qu'ils ne publient que des critiques pour les vins qui obtiennent> = 80)** |
| price	|	Le coût d'une bouteille de vin |
| province	| La province ou l'État d'origine du vin |
| region_1	|	  La zone viticole d'une province ou d'un état (c.-à-d. Napa) |
| taster_name|	Le dégustateur / critique |
| title|	Le titre de la revue de vin, qui contient souvent le millésime (année) |
| variety|	Type de raisin |
| winery|	La cave qui a fait le vin |
***

### 1.2 Importation de données

```{r }

wine_ratings <- read_csv("https://raw.githubusercontent.com/rfordatascience/tidytuesday/master/data/2019/2019-05-28/winemag-data-130k-v2.csv")

wine_ratings

```

***
***

## 2. Analyse des données

### 2.1 Extraction de données
***
  > <font color=#4682B4  size=4 >-->Afin de rendre la table de données plus lisible, élimine ces variables inutiles </font>

```{r echo=TRUE}
wine_use<- wine_ratings%>%
  select(-X1,-description,-taster_name,-region_2,-taster_twitter_handle,-title,-winery,-designation)
wine_use  
```

***
### 2.2 Analyse statistique des données

```{r echo=TRUE, warning=FALSE}
#install.packages("skimr")
library(skimr)
skim(wine_use)

```
  > <font color=#4682B4  size=4 >-->Dans ce base de données, il contient 43 pays , 425  provinces et 707 variétés de vin ect. ;<br>
  -->Pour la note de vin, la moyenne  est 88.4 et 75% dépasse à 91 ;<br>
  -->Pour le prix , la moyenne  est 33.5 et  75% est supérieur à 42 ;<br>
  -->L'écart-type du prix égale à 41 , donc la dispersion du prix est grande ;</font>
 
***  
### 2.3 Quelle province de France a la qualité la plus élevée pour les vins qui sont "Red Blend" et le prix est inférieur à 33,5?

```{r echo=TRUE, message=FALSE, warning=FALSE}

wine_use%>%
  filter( price<33.5 & variety==c("Red Blend","Bordeaux-style Red Blend") & country=="France")->wine_use1

wine_use1
```

  > <font color=#4682B4  size=4 >-->Grâce à la boîte à moustaches, on ne peut pas observer plus intuitivement, parce que la qualité de la Loire Valley et la qualité de la Provence sont très proche  </font>

```{r,echo=TRUE , message=FALSE, warning=FALSE,}
wine_use1%>%
  group_by(province)%>%
  ggplot(aes(x=province,y=points,,fill=province))+
  geom_boxplot()+
  ggtitle(" Comparaison de la qualité moyenne des vins dans différentes provinces de France ")+
  labs(y="notation")+
  theme(axis.text.x = element_text(size = 7, vjust = 0.5, hjust = 0.5),legend.position="bottom")+
  scale_fill_brewer(palette = "Spectral")+
  theme(panel.background =element_rect(fill="aliceblue"))
  
  
```

  > <font color=#4682B4  size=4 >-->Parmi tous les "Red Blend"  dont le prix est inférieur à 33,5, la qualité moyenne des vins de Loire Valley est supérieur à celui des autres régions. </font>
  
```{r,echo=TRUE}

wine_use1%>%
  group_by(province)%>%
  summarise(mean_points_province=mean(points))%>%
  arrange(-mean_points_province) 
```

***

### 2.4 En France,la relation entre la qualité et le prix
 
```{r,message=FALSE, warning=FALSE, echo=TRUE}
wine_use%>%
  filter(country=="France")%>%
  ggplot(aes(x=points,y=price))+
  geom_point()+
  geom_smooth()+
  theme(panel.background =element_rect(fill="aliceblue"))+
  labs(title="En France,la relation entre la qualité et le prix",y="prix",x="notation")

```

 > <font color=#4682B4  size=4 >--> En général, Le prix du vin augmente à mesure que la quantité augmente. </font>

### 2.4.1 Analyser la relation entre la qualité et le prix dans les différentes provinces ?

 > <font color=#4682B4  size=4 >-->Selon le graphique ci-dessus, La plupart des points distribuent entre 0 et 1000. Par conséquent, on doit modifier la limite d'affichage de l'axe y entre 0 et 1000.   </font>

```{r,message=FALSE, warning=FALSE, echo=TRUE}
wine_use%>%
  filter(country=="France")%>%
  ggplot(aes(x=points,y=price,col=province))+
  geom_point(size=1,alpha = 0.5)+
  geom_smooth(col="black")+
  facet_wrap(~ province)+
  coord_cartesian(ylim = c(0,1000))+
  theme(legend.position = "none" ,
        panel.background =element_rect(fill="aliceblue"),
        strip.background = element_rect(fill="#4682B4"),
        )+
  labs(title="pour chacune province,la relation entre la qualité et le prix",y="prix",x="notation")
  
  
```

 > <font color=#4682B4  size=4 >-->Donc on peux estimer que le prix des vins qui viennent des provinces Bordeaux, Burgundy et Champagne , est plus touché par la qualité des vins  . </font>
 
### 2.4.2 Quels types de raisin sont principalement produits dans ces trois provinces viticoles?

```{r echo=TRUE, message=FALSE, warning=FALSE}
wine_use%>%
  filter(country=="France",province==c("Bordeaux","Burgundy","Champagne"))-> wine_use2

wine_use2%>%
  group_by(province,variety)%>%
  ggplot(aes(x=points,fill=variety))+
  geom_histogram()+
  scale_fill_manual(values=c("steelblue4","steelblue3","sienna2","blue","papayawhip","paleturquoise4","orchid","plum3","thistle3","lightpink3","royalblue","salmon2","hotpink2","dodgerblue3","darkslategray4","pink4","darkred","chocolate3","burlywood3","darkolivegreen2","darkseagreen2","firebrick","darkcyan"))+
  facet_wrap(~ province)+
  theme(legend.position="bottom",
        panel.background =element_rect(fill="aliceblue"),
        strip.background = element_rect(fill="#4682B4"),
        legend.background = element_rect(fill="aliceblue"))+
  labs(title="Répartition des types de raisins pour chaque note",y="Nombre",x="notation")
        
  
```

> <font color=#4682B4  size=4 >--> Bordeaux produit principalement le vin vient de raisin "Bordeaux-style Red Blend" ,  "Bordeaux-style White Blend" et rosé. </font>
> <font color=#4682B4  size=4 >--> Burgundy produit principalement le vin vient de "Chardonnay" et "Pinot Noir". </font>
> <font color=#4682B4  size=4>--> Champagne produit principalement le vin vient de "Champagne Blend" et "Chardonnay". </font>

### 2.4.3 Pour quelles variété de raisin , le prix de vin vient de celle est-il affecté par la qualité du vin  à Bordeaux?

```{r ,message=FALSE, warning=FALSE,echo=TRUE}

wine_use2%>%
  filter(province=="Bordeaux")%>%
  ggplot(aes(x=points,y=price,col=variety))+
  geom_point(size=0.5)+
  facet_wrap(~ variety)+
  geom_smooth(col="black",size=0.5)+
    theme(legend.position = "none" ,
        panel.background =element_rect(fill="aliceblue"),
        strip.background = element_rect(fill="#4682B4"),
        )+
  labs(title=" L'effet de type de raisin sur la relations entre la qualité et le prix à Bordeaux" , y="Prix",x="Notation" )
  
```

 > <font color=#4682B4  size=4 >-->Selons ces graphiques , On peut penser que seul le prix du vin vient de raisin "Bordeaux-style Red Blend"  est affecté par la qualité du vin , et plus la note est élevée, plus le prix est cher . Pour les autres types, sauf le vin vient de raisin  "Bordeaux-style White Blend" , ils ne sont pas estimés, car il y a moins de observations . </font>

### 2.4.4 Pour quelles variété de raisin , le prix de vin vient de celle est-il affecté par la qualité du vin  à Burgundy?

```{r ,message=FALSE, warning=FALSE,echo=TRUE}

wine_use2%>%
  filter(province=="Burgundy")%>%
  ggplot(aes(x=points,y=price,col=variety))+
  geom_point(size=0.5)+
  facet_wrap(~ variety)+
  geom_smooth(col="black",size=0.6)+
   theme(legend.position = "none" ,
        panel.background =element_rect(fill="aliceblue"),
        strip.background = element_rect(fill="#4682B4"),
        )+
  scale_y_continuous(limits = c(0,1200))+
  labs(title=" L'effet de type de raisin sur la relations entre la qualité et le prix à Burgundy" , y="Prix",x="Notation" )
  
```

 > <font color=#4682B4  size=4>-->Selons ces graphiques , On peut penser que seul le prix de ces deux vins dont le vin vient de raisin "Chardonnay" et "Pinot Noir" est affecté par la qualité du vin , et plus le score est élevé, plus le prix est cher .Pour les autres types,  , ils ne sont pas estimés, car il y a moins de observations .</font>
 
### 2.4.5 Pour quelles variété de raisin , le prix de vin vient de celle est-il affecté par la qualité du vin  à Champagne?

```{r, message=FALSE, warning=FALSE,echo=TRUE}

wine_use2%>%
  filter(province=="Champagne")%>%
  ggplot(aes(x=points,y=price,col=variety))+
  geom_point(size=0.5)+
  facet_wrap(~ variety)+
  geom_smooth(col="black",size=0.5)+
  theme(legend.position = "none" ,
        panel.background =element_rect(fill="aliceblue"),
        strip.background = element_rect(fill="#4682B4"),
        )+
  scale_y_continuous(limits = c(0,1200))+
  labs(title=" L'effet de type de raisin sur la relations entre la qualité et le prix à Bordeaux" , y="Prix",x="Champagne" )
  
```

 > <font color=#4682B4  size=4 >-->Selons ces graphiques , On peut penser que seul le prix de ces trois vins dont le vin vient de raisin "Champagne Blend" , "	Chardonnay" et "Pinot Noir" est affecté par la qualité du vin , et plus le score est élevé, plus le prix est cher .Pour les autres types,  ils ne sont pas estimés, car il y a moins de observations . </font>

 > <font color=#4682B4  size=4 >-->En conclusion, La qualité des principaux types de vins produits dans ces trois provinces viticoles de France a une grande influence sur le prix. </font>
 
***
***





