---
title: "Exercices Lecture 5"
author: "Paolo Crosetto"
date: "9/12/2019"
output: html_document
---

```{r setup, include=FALSE}
knitr::opts_chunk$set(echo = TRUE)
library(tidyverse)

```


# Un graphique simple pour commencer et reviser

> en utilisant le jeu de données `iris` créez un scatter plot de Sepal.Length contre Sepal.Width. Sauvegardez ce plot comme plot1

```{r ex1}

```

> maintenat, ajoutez la couleur par espèce, sauvegardez dans plot_color

```{r}

```

> divisez le plot colorié en trois facets de façon horizontale

```{r}

```

> ajoutez un smooth standard à chacun des sousplots

```{r}

```

> et maintenant, un smooth linéaire. sauvegardez ça comme `plot_base`

```{r}

```




# changer le *look and feel* avec les fonctions `theme_*`


> produisez 5 plots en utilisant les 5 parmi les thèmes par défaut de ggplot


```{r plot1}
  
```


```{r plot2}
  
```

```{r plot3}

  
```

```{r plot4}

  
```

```{r plot5}

```


# changer les couleurs, les axes, les symboles avec les fonctions `scale_*_*`

> utilisez plot_color. Changez les couleurs de trois groupes selon votre plaisir

```{r}

```


> utilisez plot_color. Mappez Species à des symboles (*shape*)

```{r}

```

> avec le plot utilisant différents symboles, changez ce symboles

```{r}

```

> changez les labels des axes et du plot en général -- `labs()`

```{r}

```


# revision des différents types de **barplots**

**Note** utilisez le jeu de données **mpg**

> plottez un barplot des *class* dans mpg; sauvegardez comme 'bar'

```{r}

```


> utilisez 'bar'. coloriez le barplot selon la variable `drv`

```{r}

```

> mettez les barres les unes à côté des autres  -- position_dodge

```{r}

```

> mettez les barres les unes sur les autres -- position_stack

```{r}

```


> mettez les barres les unes sur les autres et faites les sommer à 100% -- position_fill

```{r}

```

> tournez le graphique de 90 degrés -- coord_flip

```{r}

```


# révision des **line plots**

> utilisez `nycflights13`, le jeu de données `flights`. 1. calculez le nombre de départs par jour par aéroport newyorkais. plottez en line plot l'évolution sur l'année, en mappant la couleur à l'aéroport.


```{r}
library(nycflights13)

  
```

> beaucoup trop d'info. groupez par mois et faites la meme chose 

```{r}

```


> recap sur les fonctions `scale_x_y`: mappez le type de ligne à 'origin' et changez le type de ligne pour JFK à "solid"

```{r}

```


# Récap: Trois variables, deux discrètes, une continue: heatmap

> utilisez flights. Quels sont les jours avec plus de traffic à NYC sur la totalité des aéroports? visualisez une grille avec jour et mois et coloriez chaque case selon le nombre de vols -- cela se fait avec `geom_tile()`. Rappel: avant il faut calculer le nombre de vols par jour et mois. 

```{r}

  
```

> même plot, mais cette fois ci par aéroport d'origine. 

```{r}

```

# Un exercice plus difficile: reproduire un plot pro

## exo 1: pro heatmap

> essayez de reproduire ce plot (pas important si les couleurs, police, etc ne sont pas les mêmes)

plot: https://pbs.twimg.com/media/EAVOkU7WwAIlX4U?format=png&name=small

les données seront stockés dans `df`

```{r}
df <- read_csv("https://raw.githubusercontent.com/rfordatascience/tidytuesday/master/data/2019/2019-07-23/wildlife_impacts.csv")

# Étape 1 :
# Créer les variables intérêts
# Existance month, year, compagnie
# À créer : nombre d'accidents par month/year/compagnie
df %>%
  group_by(incident_year, incident_month, operator) %>%
  summarise(n=n()) %>% 
  mutate(incident_month = as.factor(incident_month))-> base


# Étape 2 :
# Créer le plot en version brute
# Il faut que toutes les dimensions soit au bon endroit
base %>%
  ggplot(aes(x=incident_month, y=incident_year, fill=n)) +
  facet_wrap(~operator) +
  geom_tile(color="white") -> plot_base

# Étape 3 :
# Rendre le plot "beau" _ plus similaire à la cible
# Utiliser scale_ et theme
plot_base +
  coord_cartesian(ylim = c(2000, 2018), xlim = c(1, 12)) +
  scale_fill_gradient(low = "white", high = "#ee3d8e")+
  theme_minimal() +
  theme(panel.background = element_rect(fill = "grey90"),
        plot.background = element_rect(fill = "grey90" ),
        plot.title = element_text(hjust = 0.5),
        plot.subtitle = element_text(hjust = 0.5),
        plot.caption = element_text(hjust = 0.5)) +
  labs(title = "Arilines Bird Strikes", 
       subtitle = "2000 - 2018", 
       caption = "Data:FAA Wildlife Strike Database. By: @LarissaKostiw",
       x="Month", 
       y="Year") 

```


## exo 2: pro barplot


> essayez de reproduire ce plot (pas important si les couleurs, police, etc ne sont pas les mêmes)

plot: https://pbs.twimg.com/media/D8QcVu7WsAArvFr?format=jpg&name=small 

```{r}
df <- read.csv("https://raw.githubusercontent.com/rfordatascience/tidytuesday/master/data/2019/2019-06-04/ramen_ratings.csv")

# Strategie 
# Étape 1 :
# Donnees(summarise(), mutate....)
df %>%
  group_by(stars, country) %>%
  summarise(n=n()) %>%
  arrange(desc(n)) %>%
  filter(between(row_number(), 1, 11)) -> base

# Étape 2 :
# Graphique brut(ggplot(), facet, geom....)
base %>%
  ggplot(aes(country)) + 
  geom_bar(color=n, fill=n) +
  geom_hline() -> base_plot

# Étape 3 :
# Graphique final (scale, theme)
base_plot +
  scale_color_viridis_d() +
  theme_stata() +
  theme(plot.title = element_text(hjust = 0.5),
        plot.subtitle = element_text(hjust = 0.5),
        legend.position = "top") +
  labs(title = "Number of Ramen Rated by Country of Origin", 
       subtitle = "The top 10 countries producing ramen and their rathings distributions", 
       caption = "Source-www.theramenrater.com") 
```

