---
title: "PALMER PENGUINS"
author: "Pauline MASSERON"
date: "02/11/2020"
output: html_document
---



## Introduction

```{r setup, include=FALSE}
knitr::opts_chunk$set(echo = TRUE)


library(tidytuesdayR)
library(tidyverse)

#Télécharger la base de données
tuesdata <- tidytuesdayR::tt_load('2020-07-28')
tuesdata <- tidytuesdayR::tt_load(2020, week = 31)
penguins <- tuesdata$penguins

penguins
```


Ce jeu de données contient des mesures de taille, de poids ou encore le sexe pour trois espèces de manchots observées sur trois îles de l'archipel Palmer, en Antarctique sur une période d'étude de trois ans (2007-2009).


```{r}
#Quelques statistiques descriptives 

summary(penguins)

```

```{r}
#Nombre de manchot par espèce
penguins %>% count (species)

#Graphiquement
penguins %>% 
  ggplot(aes(x = species, fill = species)) +
  geom_bar() +
  scale_fill_manual(values = c("darkorange","purple","cyan4")) +
  labs(x = "L'espèce du manchot", title = "Nombre de manchot par espèce")

```



## Présentation des données 

La longueur de la nageoire du manchot et la masse corporelle montrent une association positive pour chacune des 3 espèces :
```{r}
penguins %>% 
  ggplot(aes(x = flipper_length_mm, y = body_mass_g)) +
  geom_point(aes(color = species, shape = species), size = 2) +
  scale_color_manual(values = c("darkorange","darkorchid","cyan4")) +
  labs(x = "Longueur de la nageoire en mm", y = "Poids en gr", title = "Corrélation entre la longueur de la nageoire du manchot et sa masse corporelle")

```

La longueur et la profondeur du bec de manchot montrent également des modèles intéressants. Si on ignore les espèces, on pourrait penser qu'il y a une corrélation négative entre ces deux variables :
```{r}
penguins %>% 
  ggplot(aes(x = bill_length_mm, y = bill_depth_mm)) +
  geom_point(size = 2) +
  geom_smooth(method = "lm", se = FALSE) +
  labs(x = "Longueur du bec en mm", y = "Profondeur du bec en mm", title = "Corrélation entre la longueur et la profondeur du bec")

```

Cependant, si on regarde les corrélations au sein des espèces, la longueur et la profondeur du bec sont en fait corrélées positivement :
```{r}
penguins %>% 
  ggplot(aes(x = bill_length_mm, y = bill_depth_mm)) +
  geom_point(aes(color = species, shape = species), size = 2) + 
  geom_smooth(method = "lm", se = FALSE, aes(color = species)) +
  scale_color_manual(values = c("darkorange","darkorchid","cyan4")) +
  labs(x = "Longueur du bec en mm", y = "Profondeur du bec en mm", title = "Corrélation entre la longueur et la profondeur du bec selon l'espèce")

```

Enfin, on peut obtenir une séparation assez claire entre les trois espèces en regardant la longueur des nageoires par rapport à la longueur du bec:
```{r}
penguins %>% 
  ggplot(aes(x = flipper_length_mm, y = bill_length_mm, colour = species, shape = species)) +
  geom_point() +
  scale_colour_manual(values = c("darkorange","purple","cyan4")) +
  labs(x = "Longueur des nageoires en mm", y = "Longueur du bec en mm", title = "La longueur des nageoires par rapport à la longueur du bec selon chaque espèce")

```



## Questions 

- Les pingouins mâles sont-ils plus gros que les pingouins femelles ?
```{r}

penguins %>% 
  filter(sex != "N/A") %>% 
  ggplot(aes(x = sex, y = body_mass_g)) +
  geom_boxplot() +
  facet_wrap(~species)+
  aes(color = sex)+
  scale_colour_manual(values = c("deeppink", "turquoise4")) +
  labs(x = "sexe", y = "poids en gramme", title = "Le poids des pingouins selon leur espèce en fonction du sexe")

```


- Quelle est la répartition des trois espèces de manchot sur les différentes îles de l'archipel Palmer ?
```{r}

penguins %>% 
  ggplot(aes(x = species, fill = species)) +
  geom_bar() +
  facet_wrap(~island) +
  scale_fill_manual(values = c("darkorange","purple","cyan4")) +
  labs(x = "L'espèce du manchot", title = "Répartition des manchots selon leur espèce")

```


- Existe-t-il un lien entre poids et île sur laquelle les manchots "Adelie" sont ? 
```{r}

penguins %>% 
  filter(species == "Adelie") %>% 
  ggplot(aes(x = island, y = body_mass_g))+
  geom_boxplot(col = "darkorange") + 
  labs(x = "Ile", y = "Poids en gr", title = "Poids des manchots Adelie selon l'île")

```







