---
title: "Exercises lecture 3 -- data wrangling"
author: "Paolo Crosetto"
date: "9/11/2019"
output: html_document
---

```{r setup, include=FALSE}
knitr::opts_chunk$set(echo = TRUE)
library(tidyverse)
library(nycflights13)

## import data
df <- flights
```

# `filter()` & `select()`


## Exercice 1

> sauvegardez dans un nouvel objet tous les vols partis entre midi et deux heures, en gardant juste l'info sur l'aéroport de départ et d'arrivée

```{r ex1}
df <- flights

temp <- filter(df, dep_time>1200 & dep_time <1400)
ex1 <- select(temp, origin, dest)
ex1

df %>% 
  filter(dep_time>1200 & dep_time <1400) %>% 
  select(origin, dest)
```

## Exercice 2

> isolez dans un nouvel objet tous les vols partis entre minuit et une heure du matin de JFK et de LGA. Quelle est, pour chacun de deux aéroport, la destionation la plus fréquente? 

```{r ex2}
df %>% 
  filter(dep_time >= 0 & dep_time <= 100) %>% 
  filter(origin %in% c("JFK", "LGA")) -> ex2
table(ex2$origin, ex2$dest)
```

## Exercice 3

> y a-t-il une rélation entre heure de départ et retard au départ? répondez avec un plot (geom_point + geom_smooth)

```{r ex3}

df %>% 
  ggplot(aes(dep_time, dep_delay)) +
  geom_point()+
  geom_smooth()

```

# `mutate()`

## Exercice 4

> créez une variable qui montre la vitesse de chaque avion

```{r ex4}
df %>% 
  mutate(vitesse = distance / air_time,
         kmh = vitesse*60*1.60934) %>% 
  select(kmh, vitesse, distance, air_time, everything())

```


## Exercice 5

> créez une variable qui calcule l'impact (en %) du retard à l'arrivée sur le temps de vol

```{r ex5}

df %>% 
  mutate(impact_retard_pct = (100*arr_delay)/air_time) %>% 
  select(impact_retard_pct, arr_delay, air_time, everything())

```


# `summarise()` and `group_by()`

## Exercice 6

> calculez la moyenne, l'écart type, le min et le max du rétard à l'arrivée

```{r ex6}
df %>% 
  summarise(moyenne = mean(arr_delay, na.rm = T),
            ecart_type = sd(arr_delay, na.rm = T),
            min = min(arr_delay, na.rm = T),
            max = max(arr_delay, na.rm = T))
```

## Exercice 7

> même chose que l'exercice 6, mais par aéroport de départ

```{r ex7}
df %>% 
  filter(carrier == "AA") %>% 
  group_by(origin) %>% 
  summarise(moyenne = mean(arr_delay, na.rm = T),
            ecart_type = sd(arr_delay, na.rm = T),
            min = min(arr_delay, na.rm = T),
            max = max(arr_delay, na.rm = T))
```

## Exercice 8

> plottez la moyenne du retard par compagnie aérienne

```{r ex8}
df %>% 
  group_by(carrier) %>% 
  summarise(moy_retard = mean(arr_delay, na.rm = T)) %>% 
  ggplot(aes(x = reorder(carrier, moy_retard), y = moy_retard)) +
  geom_col()

```


## Exercice 9 -- filter + select + mutate + summarise + group_by

> quelle est la vitesse moyenne des vols qui partent entre 11h et 13h, par mois?

```{r ex9}
df %>% 
  filter(dep_time > 1100 & dep_time < 1300) %>% 
  mutate(vitesse = distance / air_time) %>% 
  group_by(month) %>% 
  summarise(vit_moy = mean(vitesse, na.rm = T)) %>% 
  ggplot(aes(x = month, y = vit_moy))+
   geom_point()+geom_smooth()
```



# meet the pipe: `%>%`

## meta-exercice 1

> **re-faites** *tous* les exercices ci-dessus en utilisant l'opérateur 'et après' / pipe `%>%`

## Exercice 10

> trouvez le maximum retard au depart par aéroport pour JFK et LGA pour chaque jour de l'an. Plottez les résultats. Est-ce que les retards sont corrélés? Montrez la corrélation avec un plot.

```{r ex10}
df %>% 
  filter(origin %in% c("JFK", "LGA")) %>% 
  group_by(origin, month, day) %>% 
  summarise(max_retard = mean(dep_delay, na.rm = T)) %>% 
  mutate(day_year = paste(day, month, sep='.')) %>% 
  group_by(origin) %>% 
  mutate(day_absolute = row_number()) %>% 
  ggplot(aes(x = day_absolute, y = max_retard, color = origin)) +
  geom_point()
```


## Exercice 11

> de quel aéroport partent les vols à plus longue distance?

```{r ex11}

```

# `join_...()` family of functions

> first run thi setup R code chunk. It will load in your workspace 3 data frames:

- **airports**: avec données sur les aéroports américains
- **flights**: qu'on connait déjà
- **planes**: avec les données pour chaque avion

```{r setup_join}
planes <- planes
flights <- flights
airports <- airports
```

## Exercice 12

> est-ce que les routes plus longues sont desservies apr les avions les plus modernes?

*notes*: utilisez `left_join()` et mergez les dataframes `flights` et `planes`

```{r ex12}

df %>% 
  select(tailnum, distance) %>% 
  left_join(planes, by = "tailnum") %>% 
  mutate(dist_discrete = cut(distance, breaks = 10)) %>% 
  ggplot(aes(x = dist_discrete, y = year))+
  geom_boxplot()

```

## Exercice 13

> combien de vols qui partent des trois aéroport de NY atterrissent dans des destinations  au dessus de 1000m s.n.m.?

```{r ex13}

flights %>% 
  select(origin, dest) %>% 
  left_join(airports, by = c("dest" = "faa")) %>% 
  mutate(altitude_m = alt/3.28) %>% 
  filter(altitude_m > 1000) %>% 
  group_by(origin) %>% 
  summarise(nombre_des_vols = n())

```

