---
title: "Projet R"
author: "Silène Gumersindo-Jamet"
date: "11/3/2020"
output: html_document
---

```{r}
#install.packages("tidytuesdayR")
library(tidytuesdayR)
library(tidyverse)
```
### 1. Introduction
```{r}
us_births <- readr::read_csv('https://raw.githubusercontent.com/rfordatascience/tidytuesday/master/data/2018/2018-10-02/us_births_2000-2014.csv')

View(us_births)

```

La base de donnée *us_births_2000-2014.csv* contient des données sur les naissances aux États-Unis pour les années 2000 à 2014, fournies par la Social Security Administration. La base donnée contient 5479 données et est composé de 5 variables:      
  - *year* qui correspond à l'année de naissance     
  - *month* qui correspond au mois de naissance     
  - *date_of_month* qui correspond au jour du mois de naissance     
  - *date_of_week* qui correspond au jour de la semaine (1= lundi, 2=mardi...)     
  - *births* qui correspond au nombre de naissance     


### Quelle est l'évolution moyenne du nombre de naissance par an du mois de Décembre?
```{r}

us_births %>% 
  group_by(year) %>% 
  filter(month == 12) %>% 
  ggplot( aes(x = year, y= births))+
  geom_col () +
   labs(title="Évolution des naissances de 2000 à 2014",
     x="Annee",
     y="Nombre de naissance")
```


### Quel est le jour de la semaine où il y a eu le plus de naissance sur ces 14 années ?
```{r}
us_births %>% 
  group_by(day_of_week, births) %>% 
  ggplot(aes(y= births , x= day_of_week, fill= day_of_week))+
  scale_fill_viridis_c()+
  geom_col()+
  labs(title="Répartition des naissances en fonction des jours de la semaine",
       x="Jour de la semaine",
       y="Nombre de naissance")
```


### Quel est le mois où il y a eu le plus de naissance sur ces 14 années ?
```{r}

```


### Quelle est l'année où il y a eu le plus de naissance sur ces 14 années ?
```{r}

```


### Toutes années confondues est-ce qu'il y a plus d'enfant née en début ou en fin d'année ?
```{r}

```


### Est-que les americains sont superstitieux à l'idée d'avoir un enfant un vendredi 13 ?
```{r}

```




