---
title: "Projet R"
author: "Silène Gumersindo-Jamet"
date: "11/3/2020"
output: html_document
---

```{r}
#install.packages("tidytuesdayR")
library(tidytuesdayR)
library(tidyverse)
```

## 1. Introduction
```{r}
us_births <- readr::read_csv('https://raw.githubusercontent.com/rfordatascience/tidytuesday/master/data/2018/2018-10-02/us_births_2000-2014.csv')

View(us_births)

```

La base de donnée *us_births_2000-2014.csv* contient des données sur les naissances aux États-Unis pour les années 2000 à 2014, fournies par la Social Security Administration. La base donnée contient 5479 données et est composé de 5 variables:      
  - *year* qui correspond à l'année de naissance     
  - *month* qui correspond au mois de naissance     
  - *date_of_month* qui correspond au jour du mois de naissance     
  - *date_of_week* qui correspond au jour de la semaine (1= lundi, 2=mardi...)     
  - *births* qui correspond au nombre de naissance     

## 2. Analyse de la base de donnée
Nous allons donc analyser cette base donnée notemment en repondant à différentes questions.    

### Quel est le minimum/maximum de naissance qu'il y a eu en un jour ? 
```{r}
summary(us_births$births)
```


Observons graphiquement les variations de cette variable.
```{r}
us_births %>% 
  group_by(year) %>% 
  ggplot(aes(y=births,x=year, fill=births))+
  geom_smooth(color= "darkseagreen3")+
  labs(x = "Années", y="Naissances",title = "Évolution des naissances de 2000 à 2014")
```





### Quelle est l'évolution moyenne du nombre de naissance par an du mois de Décembre?
```{r}

us_births %>% 
  group_by(year) %>% 
  filter(month == 12) %>% 
  ggplot( aes(x = year, y= births), color=year)+
  geom_col () +
   labs(title="Évolution des naissances de 2000 à 2014",
     x="Annee",
     y="Nombre de naissance")
```


### Quel est le jour de la semaine où il y a eu le plus de naissance sur ces 14 années ?
```{r}
us_births %>% 
  group_by(day_of_week, births) %>% 
  ggplot(aes(y= births , x= day_of_week, fill= day_of_week))+
  scale_fill_viridis_b()+
  geom_col()+
  #geom_text(stat = "count",aes(label = births), size = 4)+
  labs(title="Répartition des naissances en fonction des jours de la semaine",
       x="Jour de la semaine",
       y="Nombre de naissance")
```
On constate que en moyenne le jour de la semaine où il y a le plus de naissance c'est le mardi. À l'inverse, le jour où il y a le moins de naissance c'est le dimanche.    
De manière plus général, on constate qu'il y a plus de naissance en semaine qu'en week-end.

### Quel est le mois où il y a eu le plus de naissance sur ces 14 années ?
```{r}
us_births %>% 
  group_by(month, births) %>% 
  ggplot(aes(y= births , x= month, fill= month))+
   scale_fill_gradientn( colours = terrain.colors(6))+
  geom_col()+
  #geom_text(stat = "count",aes(label = births), size = 4)+
  labs(title="Répartition des naissances en fonction des mois toutes années confondues",
       x="Mois",
       y="Nombre de naissance")
```
En moyenne le mois d'août est le mois où il y a eu le plus de naissance.

### Quelle est l'année où il y a eu le plus de naissance sur ces 14 années ?
```{r}
us_births %>% 
  group_by(year) %>% 
  ggplot(aes(x= year,y=births, fill= year))+
  scale_color_viridis_d() +
  geom_col()+
  #geom_text(stat = "count",aes(label = births), size = 4)+
  labs(title="Répartition des naissances par rapport aux années",
       x="Mois",
       y="Nombre de naissance")
```
C'est durant l'année 2007 qu'il y a eu le plus de naissance parmis ces 14 années.


### Est-que les americains sont superstitieux à l'idée d'avoir un enfant un vendredi 13 ?
```{r}

```




